# 请教陈版减资款未支付期末实收资本

提问人：740438204 时间：2019-03-04 19:08:30
有限责任公司减资，截至资产负债表日，股东会决议、减资公告及工商登记均已经办理，但减资款项于期后支付给股东，请问期末实收资本是否列示未减资前的？这样资产负债表日就会存在实收资本大于注册资本。还是可以依据相关决议，先行减少实收资本，挂账其他应付款-应付减资款？求助陈版

回答人：chenyiwei
这可能涉及法律问题，即减少注册资本的操作自何时开始生效，股东之间从何时开始按照变更后的实收资本和股权比例享有股东权利和承担股东义务。
一般理解，如果在减资款实际支付给股东之前，减资操作已经生效且不可撤销的，则可以确认应付减资款负债。